【裁判字號】    97,消債清,53
【裁判日期】    971210
【裁判案由】    清算事件
【裁判全文】
臺灣臺中地方法院民事裁定            97年度消債清字第53號
聲  請  人  甲○○
債  權  人  兆豐國際商業銀行
                      統一編號.
債  權  人  美商美國運通銀行股份有限公司台北分行
                      統一編號.
債  權  人  臺灣新光商業銀行股份有限公司
                      統一編號.
債  權  人  陽信商業銀行股份有限公司
                      統一編號.
債  權  人  匯豐銀行股份有限公司(原中華銀行)
                      統一編號.
債  權  人  遠東國際商業銀行股份有限公司
                      統一編號.
債  權  人  元大商業銀行股份有限公司
                      統一編號.
債  權  人  玉山商業銀行股份有限公司
                      統一編號.
債  權  人  萬泰商業銀行股份有限公司
                      統一編號.
債  權  人  台新國際商業銀行股份有限公司
                      統一編號.
債  權  人  台北富邦商業銀行股份有限公司
                      統一編號.
債  權  人  大眾商業銀行股份有限公司
                        地下1.
                      統一編號.
債  權  人  日盛國際商業銀行股份有限公司
                      統一編號.
債  權  人  安泰商業銀行股份有限公司
                      統一編號.
債  權  人  中國信託商業銀行股份有限公司
                        至8樓.
                      統一編號.
債  權  人  永豐信用卡股份有限公司(原安信信用卡)
                        號
                      統一編號.
債  權  人  台灣中小企業銀行股份有限公司
                      統一編號.
上列當事人因消費者債務清理事件聲請清算，本院裁定如下：
    主  文
聲請駁回。
聲請費用由聲請人負擔。
    理  由
一、按債務人與金融機構協商成立者，不得聲請更生或清算，但
    因不可歸責於己之事由，致履行顯有重大困難者，不在此限
    ；本條例施行前，債務人依金融主管機關協調成立之中華民
    國銀行公會會員辦理消費金融案件無擔保債務協商機制與金
    融機構成立之協商，準用前項之規定，消費者債務清理條例
    第151條第5項、第6項分別定有明文。又聲請更生或清算不
    合程式或不備其他要件者，法院應以裁定駁回之，但其情形
    可以補正者，法院應定期間先命補正，復為同條例第8條所
    明定。
二、查本件債務人主張其於九十五年間依金融主管機關協調成立
    之中華民國銀行公會會員辦理消費金融案件無擔保債務協商
    機制與安泰銀行金融機構成立協商等情，每月繳款新台幣二
    萬一千二百八十二元，嗣因須繳納兩名幼子學雜費以致無法
    正常繳納毀諾，爰依法聲請清算等語。經查債務人主張之事
    實，業據提出九十五年債務協商協議書為憑，足堪採信。另
    就債務人毀諾係屬不可歸責一節，經本院依職權向各金融機
    關債權人函查債務人消費明細紀錄顯示，債務人消費內容有
    多筆數千元的飲料店消費，其中亦有單筆消費高達13,440元
    之紀錄，另債務人於侑倫有限公司、丹期國際有限公司及展
    宏汽車材料有限公司頻繁大量刷卡消費，其中於侑倫有限公
    司之消費金額累計超過五十萬元，另有多筆預借現金及保險
    費用，此有卷附債務人消費明細附卷可稽，上述消費性質均
    非生活必要之支出，而係奢侈、浪費之性質，其刻意增加債
    務後再聲請債務協商之行為，此項消費行為具有高度道德風
    險，自屬「可歸責」於債務人之原因，而與消費者債務清理
    條例第151條第5項之要件不符。
三、又債務人之消費內容既如前述，核與消費者債務清理條例第
    134條第4款所稱：「浪費、賭博或其他投機行為，致財產顯
    然減少或負擔過重之債務」等不免責事由相當，縱令其進入
    清算程序，依前開條文規定本院亦將裁定不免責，其債務無
    從減免，徒增程序勞費，毫無實益。是本件債務人聲請清算
    ，既違背消費者債務清理條例第151條第5項之規定，且上開
    欠缺又屬無從補正，依上說明，自應駁回其更生之聲請，爰
    裁定如主文。
中    華    民    國    97    年    12    月    10    日
                  民事庭    法      官  張升星
上為正本係照原本作成
如不服本裁定，應於裁定送達後10日內，以書狀向本院提出抗告
，並繳納抗告費新臺幣1千元
中    華    民    國    97    年    10    月    22    日
                            書  記  官  陳貴欽


司法院資訊處製作；財團法人民間司法改革基金會備份。
